【裁判字號】    99,交聲,568
【裁判日期】    990603
【裁判案由】    違反道路交通管理處罰條例聲明異議
【裁判全文】
臺灣桃園地方法院刑事裁定             99年度交聲字第568號
異  議  人  甲○○
上列異議人因違反道路交通管理處罰條例案件，對於交通部公路
總局新竹區監理所桃園監理站民國99年4 月12日所為之處分（原
處分案號：桃監裁罰字第裁52-ZAB048718號），聲明異議，本院
裁定如下：
    主    文
異議駁回。
    理    由
一、原處分意旨略以：異議人即受處分人甲○○駕駛車牌號碼V5
    -1915 號自用一般小客車，於民國98年9 月22日上午8 時45
    分，行經國道二號東向3 公里處，超過規定最高速限未滿20
    公里，為內政部警政署國道公路警察局第一警察隊警員逕行
    舉發，填製公警局交字第ZAB048718 號舉發違反道路交通管
    理事件通知單。嗣經原處分機關調查結果，認有汽車行駛於
    高速公路速度超過規定最高速限之交通違規行為，乃依道路
    交通管理處罰條例第33條第1 項第1 款、第85條第1 項等規
    定，裁處異議人罰鍰新臺幣（下同）3,000 元，並依同條例
    第63條第1 項第1 款之規定，記違規點數1 點等語。
二、異議意旨略以：異議人甲○○平時駕駛王燕慧所有之車牌號
    碼V5-1915 號自用一般小客車行駛於國道二號高速公路時，
    車速未曾超過時速90公里，警員使用雷達測速器是否合格及
    其測得之時速是否準確，尚非無疑，又舉發違規照片所示位
    置後方有大樓，然國道二號東向3 公里處並無大樓，舉發地
    點顯有錯誤，為此，爰依法聲明異議等語。
三、按汽車行駛於高速公路，行車速度超過規定之最高速限者，
    處3,000 元以上6,000 元以下罰鍰，並記違規點數1 點，道
    路交通管理處罰條例第33條第1 項第1 款、第63條第1 項第
    1 款分別定有明文。
四、經查：
  (一)異議人甲○○駕駛王燕慧所有車牌號碼V5-1915 號自用小客
    車，於上揭時、地，行經國道二號高速公路限速90公里之路
    段，遭雷達測速器拍照採證為時速104 公里，超過規定最高
    速限時速90公里有14公里之事實，業經異議人於異議狀中陳
    稱該王燕慧所有車牌號碼V5-1915 號自用小客車確係由伊駕
    駛等語在卷，有本件異議狀、舉發通知單及所附超速違規照
    片各1 份在卷可參，甚為明確，且本件員警於舉發當時所使
    用之雷達測速器，業經經濟部標準檢驗局於97年12月19日檢
    驗合格，有效期限至98年12月31日，本件異議人遭舉發超速
    違規之時間，係在該檢定有效期限內，此有經濟部標準檢驗
    局雷達測速儀檢定合格證書影本1 紙在卷可憑，是該雷達測
    速器之準確性應無疑義，是異議人所有之系爭汽車確實有前
    述超速之違規事實，當甚明確。
  (二)異議人雖辯稱員警舉發地點並非國道2 號東向3 公里處，並
    提出現場錄影光碟1 份以為證明，然員警執行測速勤務前會
    將值勤時間、地點、限速、員警姓名、編號、器號設定於測
    速照相機內，於值勤時則將測速器鏡頭所示十字基準點瞄準
    車輛測定時速，測速器再將測得之車輛行速及測速器與違規
    車輛之距離顯示於照片中，此為本院審理交通案件所知悉之
    事項，而本件舉發違規照片十字基準點確實指向車牌號碼
    V5-1915 號自用小客車，照片左下方顯示「904km/h 」、「
    104km/h 行速」、「109.7m」、「國道2 號東向3 公里」，
    即係指員警位於限速90公里之國道2 號東向3 公里處值勤，
    該車牌號碼V5-1915 號自用小客距離員警所持用之測速器為
    109.7 公尺，車輛時速為104 公里，亦即舉發違規照片所示
    地點係位於國道2 號東向3 公里前之109.7 公尺處，經比對
    異議人所提出之現場錄影光碟，國道2 號東向3 公里左右兩
    側雖確無大樓，惟其西向前方位置仍有建築物存在，與採證
    照片所示景況並無不符。本件異議人泛以前揭情詞置辯，尚
    難認員警有何濫行舉發違規之情形。
  (三)從而，異議人前揭聲明異議意旨，尚難採信，本件違規事證
    明確。
五、綜上所述，異議人駕駛車牌號碼V5-1915 號自用小客車，確
    有於前述時、地，經內政部警政署國道公路警察局第一警察
    隊警員採證行車速度為時速104 公里，超過最高速限時速90
    公里有14公里之事實，原處分機關依道路交通管理處罰條例
    第33條、第85條第1 項及違反道路交通管理事件統一裁罰基
    準表之規定，裁處異議人罰鍰3,000 元並依同條例第63條第
    1 項第1 款規定記違規點數1 點，核無違誤，本件異議人之
    異議為無理由，自應將其異議駁回。
據上論斷，應依道路交通管理處罰條例第87條第2 項、道路交通
案件處理辦法第19條，裁定如主文。
中    華    民    國    99    年    6     月    3     日
                  刑事第五庭    法  官 江春瑩
以上正本證明與原本無異。
如不服本裁定，應於裁定送達後5 日內向本院提出抗告狀。
                                書記官 羅婉榕
中    華    民    國    99    年    6     月    4     日

司法院資訊處製作；財團法人民間司法改革基金會備份。
